# 请教陈版，专项应付款负数问题

提问人：Manson_Luci 时间：2012-12-29 08:18:14
某军工企业每年会收到很多笔总装给的不同项目的研发专项资金拨款，用于专项研发项目资金，研发完成后总装来审核检查是否合格，拨款并不是一步到位，而且根据项目研发进度与检验，截止目前项目研发都是成功的，未出现不成功的案例。由于某些项目拨款进度较慢，但研发费已支出，企业日常研发投入的账务处理直接借记专项应付款，贷记银行存款，因此企业期末出现了大量项目产生专项应付款负数情况。 请教陈版： 1 、如果有证明可以判断拨款的可回收性不存在问题，且大于项目研发投入，期末报表列报时是否应转入其他非流动资产？ 2 、如果无法证明拨款一定能够到位，且无法估计拨款是否大于项目研发投入，是否应在管理费用－研发费列支，待收到款项再予以核销？可是如果涉及到跨期，对不同期间的利润影响，应如何处理？

回答人：chenyiwei
回复 Manson_Luci 的帖子
政府资本性投入和绝大多数政府补助都采用收付实现制原则确认，因此不能把专项应付款负数转入其他流动资产。但该公司的专项应付款核算很可能存在问题。我理解对于实际发生的研发支出应按无形资产准则的规定核算（包括区分研究阶段和开发阶段，以及开发支出是否资本化），专项应付款在研发期间收到的，计入专项应付款，在预计最终完成项目不存在重大不确定性的前提下（这可能要与研发支出的资本化／费用化判断对应起来），可以将已发生的支出对应的专项应付款转入递延收益，按照与资产相关或者与收益相关的政府补助的相关处理原则处理。具体也可参照《计学撮要》中对 863 项目资金、创新基金等事项的会计处理问答。

提问人：可怜的臭臭 时间：2018-04-22 10:31:28
请教陈版，政府的平台公司，代政府支付地方企业的各项补贴款，通过专项应付款借方支付；但是该补贴款政府并未支付给平台公司，最终导致专项应付款为借方余额，对于该部分是否可以重分类为其他应收款？

回答人：chenyiwei
看政府是否确认该债权，日后是否会结算给平台公司。如果不会，应借记资本公积。